【裁判字號】    97,自,48
【裁判日期】    990407
【裁判案由】    違反著作權法
【裁判全文】
臺灣臺北地方法院刑事判決                97年度自字第48號
自  訴  人  美華影音科技股份有限公司
代  表  人  林嘉愷
自  訴  人  香港商百代著作權代理股份有限公司臺灣分公司
代  表  人  吳加愛
自  訴  人  香港商華納音樂出版有限公司臺灣分公司
代  表  人  李昌琪
自  訴  人  光美文化事業有限公司
代  表  人  謝錦清
前列四人共同
自訴代理人  林宇文律師
被      告  中環股份有限公司
兼代 表 人  甲○○
被      告  丙○○
被      告  乙○○  36歲民.
前列四人共同
選任辯護人  葉大殷律師
            李貞儀律師
上列被告等因違反著作權法案件，經自訴人等提起自訴，本院判
決如下：
    主  文
中環股份有限公司、甲○○、丙○○、乙○○被訴就附表一所示
之著作違反著作權法部分不受理。
中環股份有限公司、甲○○、丙○○、乙○○被訴就附表二所示
之著作違反著作權法部分無罪。
    理  由
一、自訴意旨略以：自訴人美華影音科技股份有限公司（下稱美
    華公司、香港商百代著作權代理股份有限公司臺灣分公司（
    下稱百代公司）、香港商華納音樂出版有限公司臺灣分公司
    （下稱華納公司）、光美文化事業有限公司（下稱光美公司
    ）取得如附表一、二所示34首歌曲原著作權人之專屬授權，
    為著作財產權人。被告中環股份有限公司（下稱中環公司）
    與訴外人臺灣松下電器股份有限公司（下稱松下公司）合作
    ，由被告中環公司設計、開發、製作隨身卡啦OK麥克風之主
    機版，並應負責取得內建歌曲之授權，再由松下公司設計麥
    克風外殼後販賣。詎被告中環公司與其公司之負責人即被告
    甲○○、業務助理丙○○、負責該產品開發設計之經理乙○○卻未取得自訴人之授權，即將如附表一、二所示之34 首
    歌曲重製於BIN檔提供予松下公司，利用不知情之松下公司
    以BIN檔將上開歌曲重製內建於前揭隨身卡拉OK麥克風（型
    號SY-MK60）內，並將之出售提供不特定消費者購買，侵害
    自訴人之著作財產權，因認被告涉犯著作權法第91條第2項
    意圖銷售而擅自以重製之方法侵害他人之著作財產權罪嫌，
    被告中環公司應依同法第101條規定科以罰金刑。
二、不受理部分：
（一）按犯罪之被害人得提起自訴，刑事訴訟法第319條第1項前
      段定有明文；惟此之所謂被害人，係指犯罪當時之直接被
      害人而言，有最高法院56年台上字第2361號、68年台上字
      第214號判例參照。又不得提起自訴而提起者，應諭知不
      受理之判決，刑事訴訟法第334條、第343條分別定有明文
      。經查：
  １、自訴人百代公司就附表一編號1至7號所示之歌曲：自訴人
      百代公司雖就此部分提出陳建寧與自訴人百代公司（編號
      2、5、6，見本院卷一第35~37頁）、無限延伸音樂著作有
      限公司與自訴人百代公司（編號1、2、5、6）、黃漢青與
      無限延伸音樂著作有限公司合約書、協議書（編號1、2、
      5、6，見95年度自字第167號卷二第48~49頁、本院卷一第
      31~32頁）、謝宥慧與無限延伸音樂著作有限公司合約書
      （編號2、5，見95年度自字第167號卷二第50~51頁、本院
      卷一第33~34頁）、詹雯婷與無限延伸音樂著作有限公司
      合約書（編號2、5、6，見95年度自字第167號卷二第54
      ~55頁、本院卷一第29~30頁）、林志年與無限延伸音樂著
      作有限公司合約書（編號5，見95年度自字第167號卷二第
      52~53頁、本院卷一第27~28頁）、深白色工作室與自訴人
      百代公司（編號3、4，見本院卷一第38~40頁）、黃端妤
      與深白色工作室（編號4，見本院卷一第41~42頁）、深白
      色工作室／簡孟賢aka深白色與自訴人百代公司（編號4，
      見本院卷一第43~45頁）、環球唱片股份有限公司與自訴
      人百代公司（編號7，本院卷一第46~47頁）所簽訂之契約
      影本及網路列印資料確認「F.I.R」即為黃漢青、陳建寧
      、詹文婷等三人（95年度自字第167號卷三第108~123頁）
      。惟編號1、2、5、6號歌曲中無限延伸音樂著作有限公司
      是否取得詞、曲著作人黃漢青、謝宥慧、林志年等人之授
      權而得以再授權予自訴人百代公司，依自訴人所提出之證
      據並無法證明，自難認自訴人百代公司有合法之著作財產
      權而得提起自訴。又編號3、4號之歌曲中「深白色」與契
      約當事人簡孟頤之關係及深白色工作室是否獲得歌曲作詞
      、作曲者深白色、黃端妤之授權而得以再授權予自訴人百
      代公司，依自訴人所提之契約，亦無從認定；另編號7部
      分之歌曲，其詞曲之著作人為周添旺，環球公唱片股份有
      限公司是否獲得作詞、作曲者周添旺之授權，而得以再授
      權予自訴人百代公司，依自訴人所提出之證據亦無法證明
      ，是自訴人百代公司就其所自訴主張上開歌曲部分並不能
      證明契約當事人與其所主張歌曲之詞、曲著作人間之關係
      ，不能證明自訴人百代公司就此部分歌曲之詞、曲著作有
      著作權，不能證明為本件之被害人。
  2、 自訴人美華影音科技股份有限公司（下稱美華公司）就附
      表編號8、9、10號部分：自訴人美華公司雖就此部分之著
      作提出香港商博德曼音樂版權有限公司臺灣分公司（下稱
      博德曼公司）與自訴人美華公司間之授權契約（專屬授權
      證明書、著作財產權專屬授權證明書、博德曼vcd音樂著
      作（見本院卷一第49～55頁）。然此契約僅能證明博德曼
      公司就其公司擁有音樂著作權之權利部分授權自訴人美華
      公司，然博德曼公司是否取得編號8、9、10號歌曲之詞、
      曲著作人李偲菘、Mads Hauge（SA:晴天/李焯雄）、Vinc
      ent Degiorgio、陳百潭等人之授權，並未提出任何證據
      供佐證，從而自訴人美華公司是否因此授權契約而取得編
      號8、9、10號歌曲之詞、曲著作的著作權即不能證明，不
      能證明為本件之被害人。
  3、綜上所述，自訴人百代公司、華納公司、美華公司就附表
     一所示歌曲詞、曲部分之著作不能證明確實獲得授權，亦
     即不能舉證證明為本件之被害人，自屬不得提起本件自訴
     而提起，與前揭規定有違，自應為不受理之判決。
三、無罪部分：
（一）按犯罪事實應依證據認定之，無證據不得推定其犯罪事實
      ；不能證明被告犯罪者，應諭知無罪之判決，刑事訴訟法
      第154條第2項、第301條第1項分別定有明文。又事實之認
      定，應憑證據，如未能發現相當證據，或證據不足以證明
      ，自不能以推測或擬制之方法，為裁判基礎；且認定犯罪
      事實所憑之證據，雖不以直接證據為限，間接證據亦包括
      在內，然而無論直接證據或間接證據，其為訴訟上之證明
      ，須於通常一般之人均不致有所懷疑，而得確信其為真實
      之程度者，始得據為有罪之認定，倘其證明尚未達到此一
      程度，而有合理之懷疑存在而無從使事實審法院得有罪之
      確信時，即應由法院為諭知被告無罪之判決，有最高法院
      40年台上字第86號判例、76年台上字第4986號判例可資參
      照。又按刑事訴訟法第161條已於91年2月8日修正公布，
      修正後同條第1項規定：檢察官就被告犯罪事實，應負舉
      證責任，並指出證明之方法。因此，檢察官對於起訴之犯
      罪事實，應負提出證據及說服之實質舉證責任。倘其所提
      出之證據，不足為被告有罪之積極證明，或其闡明之證明
      方法，無從說服法官以形成被告有罪之心證，基於無罪推
      定之原則，自應為被告無罪判決之諭知，更有最高法院92
      年台上字第128號判例意旨足參。而關於刑事訴訟法第161
      條第1項檢察官應負實質舉證責任之規定，於自訴程序之
      自訴人同有適用，復有最高法院91年度第4次刑事庭會議
      決議內容可參。
（二）自訴人等認被告涉犯上開罪嫌，無非係以證人丙○○、乙○○、游德榮於本院95年度自字第167號案件審理時之證
      述、本院95年度自字第167號判決書、合約書、卡拉ok麥
      克風合作生產協議書等為其論據。訊據被告雖不否認被告
      中環公司有與訴外人松下公司合作由其負責設計、開發、
      製作上開隨身卡啦OK麥克風之主機版，及取得內建歌曲之
      授權，再由松下公司設計麥克風外殼後販賣，且如附表二
      所示歌曲係由松下公司重製內鍵等情，惟均堅決否認有何
      侵害著作權之故意，辯稱：自訴人百代公司，美華公司、
      華納公司分別早於95年9月29日、同年10月5日、12月4日
      發函被告中環公司表示知悉因松下公司未經授權而自行內
      建，即已知悉因松下公司未經授權而自行內建歌曲之侵權
      爭議與被告中環公司有關；另自訴人之代表曾於95年4 月
      27日及同年5月25日出席台北市音樂著作權人代理協會
     （MPA）之會議，被告中環公司曾將松下公司之麥克風內建
      歌曲重製費用提出討論，故自訴人已明確知悉中環公司與
      松下公司合作生產涉案麥克風，故自訴人於95年8月9日及
      同年月23日蒐證取得松下公司產品時，顯已知悉涉案產品
      侵權與被告有關。再自訴人早於95年12月1日對松下公司
      提起違反著作權法自訴時，松下公司於95年5月25日提出
      與被告間之往來文書、電子郵件答辯係被告中環公司提供
      涉案歌曲檔案予松下公司，並已獲授權及報價，並於96年
      7月12日以書狀指明被告丙○○、乙○○乃被告公司負責
      取得涉案歌曲版權、報價及交付歌曲SONG BIN檔之人，故
      被告至遲於96年7月12日即已知悉被告丙○○、乙○○乃
      負責取得涉案歌曲版權、報價及交付歌曲SONGBIN檔之人
      ，惟其遲至97年4月方提起本件自訴，顯已逾告訴期間。
      又涉案歌曲係由松下公司自行重製，而非被告中環公司，
      由被告中環公司與松下公司往來文件之內容可證明雙方均
      清楚認知需待被告中環公司取得合法授權後，方能供應內
      建200首歌曲之主線路板予松下公司進行販售，被告絕無
      授權松下公司於未經完成授權程序前擅自重製涉案歌曲。
      被告乙○○提供松下公司之涉案歌曲BIN檔，僅係供松下
      公司進行測試、確認該檔案有無瑕疵，並非授權松下公司
      自行重製，且被告中環公司曾主動積極透過MPA與各音樂
      著作權人洽談授權，係依目前音樂著作權市場上之授權平
      台機制洽談授權，自無侵害自訴人著作財產權之故意等語
      。經查：
  1、自訴人指稱其就附表二所示歌曲已取得原著作權人之專屬
     授權，為著作財產權人一節，業據自訴人等提出各該著作
     人與自訴人百代公司、光美公司、華納公司、美華公司間
     之合約書、協議書及內政部著作權執照、著作權登記簿謄
     本、著作權轉讓證明書、網路列印資料等附於本院95年度
     自字第167號案件卷宗為據（見該卷二第9～12、15~33、40
     ~47、64~67、99~103、108~123、126~131、148~151，卷三
     第108~123頁），復為被告所是認，是自訴人等就附表二所
     示歌曲之詞、曲著作業經原著作人授權取得著作財產權，
     應可認定。
  2、按告訴或請求乃論之罪，已不得為告訴或請求者，不得再
     行自訴，刑事訴訟法第322條定有明文；又刑事訴訟法第
     237條第1項固規定告訴乃論之罪，其告訴應自得為告訴之
     人知悉犯人之時起，於6個月內為之。然此所謂之「知悉犯
     人」係指得為告訴人之人確知犯人之犯罪行為而言，以其
     主觀為標準，且其知悉必須達於確信之程度，故若事涉曖
     昧，雖有懷疑未得實證，因而遲疑未告，其告訴期間並不
     進行（最高法院75年台上字第6590號判決參照）。查自訴
     人百代公司、華納公司分別於95年9月29日、同年10月5日
     發函予被告中環公司及松下公司之內容係表示：「……貴
     事務所代松下公司來函指稱其製造之隨身卡拉OK麥克風產
     品之內部主線路版為中環公司設計製作，且其內建歌曲也
     由中環公司生產時直接入或提供加密檔案以供鍵入，惟本
     公司並未就松下公司利用本公司之著作授權於中環公司，
     且松下公司也未向美華公司或本公司取得合法之授權。請
     貴事務所轉知松下公司於函到儘速與美華公司協商、洽談
     ，否以取得合法之授權，否則屬侵害本公司權利之行為…
     」等語，有該函文附卷可稽（見本院卷一第133-135頁），
     由該函文之內容可知，自訴人百代公司、華納公司發函要
     求出面解決著作權侵權爭議之對象係松下公司，而不包括
     被告中環公司，自難認自訴人百代公司、華納公司於發函
     當時即已明確知悉中環公司亦涉嫌違法重製本案歌曲，且
     被告中環公司嗣於95年10月25日針對上開函文分別函覆予
     自訴人百代公司及美華公司表示：本公司從未同意松下公
     司自行內建本函附件所列50首歌曲以外之歌曲於本產品內
     ，實無侵害貴公司之權利等語，有上開公司函在卷可稽（
     見本院卷一第194-197頁），業已否認其有重製及同意松下
     公司使用本件系爭歌曲，則被告中環公司究係有無涉嫌無
     法重製，即屬不明，自訴人自無從確知被告中環公司有無
     涉嫌違法重製。另自訴人美華公司總經理特助吳佩霏於95
     年12月4日以電子郵件傳送予被告中環公司所表示有關雙方
     協議書修改之內容要加入：損害賠償（但不包括松下公司
     未經甲方同意授權自行內建歌曲部分）等文字，因係指美
     華公司保留對松下公司未經授權自行內建涉案歌曲之民刑
     事追訴權，亦即其所保留刑事追訴權之對象係針對松下公
     司，而非被告中環公司，故僅足以證明自訴人美華公司當
     時主觀上認為涉嫌違法重製系爭歌曲之人係松下公司，尚
     難以此即認定自訴人美華公司當時已明確知悉被告中環公
     司亦有涉嫌違法重製。又自訴人之代表曾於95年4月27日及
     同年5月25日出席台北市音樂著作權人代理協會（MPA）之
     會議，會中係討論被告中環公司所提出之授權松下公司麥
     克風內建歌曲之重製費用，有前揭二次會議記錄附卷可稽
     ，此二會議係發生於95年8月9日及同年月23日自訴人蒐證
     取得松下公司涉嫌侵權之產品之前約2個多月，故自訴人自
     無法從上開討論授權費用之會議內容得知被告中環公司有
     無涉嫌違法擅自重製。至於自訴人前於95年12月1日對松下
     公司所提起本院95年度自字第167號違反著作權法自訴時，
     松下公司於95年5月25日提出與被告中環公司間之往來文書
     、電子郵件答辯係被告中環公司提供涉案歌曲檔案予松下
     公司，並已獲授權及報價，並於96年7月12日以書狀指明被
     告丙○○、乙○○乃被告公司負責取得涉案歌曲版權、報
     價及交付歌曲SONG BIN檔之人一節，乃係松下公司於上開
     案件中訴訟上抗辯，是否屬實，既尚未經調查，自不能以
     此即認自訴人於斯時起即確知被告涉有侵害著作權之行為
     ，是自訴人指稱其係於本院95年度自字第167號案件96年12
     月26日審理時，經由相關證人證述，才知悉侵害著作權之
     嫌疑人係被告丙○○、乙○○，自非無據，堪以採信。從
     而，其於97年4月28日提起本案自訴，有刑事自訴狀上所載
     之本院收狀戳可稽，尚未逾告訴之期間，自屬合法，被告
     辯稱自訴人提起自訴時已逾告訴期間，尚非可採。
  3、查被告中環公司與訴外人松下公司前於94年間合作，由中
     環公司設計、開發、製造上開隨身卡啦OK麥克風之主機板
     ，並應負責取得內建歌曲之授權，再由被告台灣松下公司
     設計麥克風外殼之後販賣，而該主機板原僅內建50首歌曲
     ，嗣為增加銷售，雙方於95年6月間協議增加150首歌曲，
     總計200首歌曲，附表二之歌曲即在所增加之150首歌曲範
     圍內，嗣松下公司於尚未取得自訴人之授權前，即利用被
     告乙○○所交付內建包括如附表二歌曲共200首歌曲之BIN
     檔，將如附表二之歌曲重製於其麥克風產品之主機版內對
     外販售等情，業據自訴人指訴在卷，並經證人即松下公司
     經理游德榮於本院95年度自字第167號案件審理時證述屬實
     ，且有卡啦OK麥克風（SY-MK60）合作生產協議書在卷可稽
     ，復為被告所不否認，此部分之事實自堪以認定。
  4、又證人即松下公司經理游德榮雖於本院95年度自字第167號
     案件作證時證稱：原來合約約定由中環公司重製好50首歌
     曲的主機板，但是後來連這50首歌曲有瑕疵，所以委託台
     灣松下公司直接重新灌製，所以由乙○○提供200首歌曲及
     灌製的程式檔，由台灣松下公司自己灌製這個BIN 檔中之
     200首歌曲等（見本院95年度自字第167號卷三第142頁），
     惟被告均否認有同意或授權松下公司自行內建，辯稱該BIN
     檔僅係供其測試之用等語。按被告中環公司與松下公司之
     上開協議書第1章供貨範圍約定：「本合作生產協議規範之
     產品，係由甲方（即被告中環公司）設計、開發、製造完
     成之『卡拉OK麥克風－PKS－800』產品其內建之『主線路
     板（MK－60）」〈詳列於附件一〉；乙方（即松下公司）
     向甲方買受取得本產品後，甲方同意乙方得自行就麥克風
     之外殼等硬體部分自為設計、開發、測試及整合成完整之
     麥克風成品（SY－MK60）後，在於中華民國臺灣、澎湖、
     金門、馬祖地區內加以販賣」。第4章知識產權第5條約定
     ：「甲方所生產之『Karaok e Station卡啦OK加油站』
     系列麥克風產品，其內建或網路中供消費者上網點選並付
     費下載（Download）之所有歌曲（包括現有已取得及未來
     持續增加之新歌曲在內），甲方皆已合法取得所有相關之
     音樂財產著作權……」。至於系爭協議書第4章第7條固約
     定：「本協議書所稱歌曲音樂著作之重製方法係指：由甲
     方將音樂著作，以電腦MIDI數位化檔案之格式，製作為伴
     唱視聽著作（即本伴唱著作），即本伴唱著作，連同歌曲
     及演唱者之詳實資料並予加密後（即加密檔）一併交付予
     乙方」，惟參酌同章第8條亦約定：「乙方不得自行或逕行
     委託第三人另行重製本伴唱產品，於乙方取得之本伴唱著
     作一不得單獨散布之，且本伴唱著作加密檔不得附合於非
     本協議書約定之本產品，並不得將收錄有本伴唱著作加密
     檔之本產品改換其他品牌發行」。是依上開各約定，被告
     中環公司應提供麥克風產品之主線路板，將已合法取得相
     關音樂財產著作權之歌曲重製內建於主線路板以交付松下
     公司，而松下公司則得自行就麥克風之外殼等硬體部分自
     為設計、開發、測試，經整合成完整之麥克風成品後，即
     可加以販售，惟松下依約不得自行或委由第三人重製任何
     伴唱著作，亦即松下公司應不得自行將歌曲重製於主機板
     內，是證人游德榮所述上情已與前揭契約之約定有違，且
     觀之被告乙○○於95年6月23日，將附加MK－60內建200曲
     BIN檔之電子郵件傳送至松下公司職員楊晉裕時，係告知「
     「Attached is revised bin file of MK-60 200 songs.
     Please load them to the player and test it again」
     ，有如附表三編號二之電子郵件在卷可稽，已明示其所傳
     送檔案為測試之用，又證人即松下公司職員楊晉裕本院95
     年度自字第167號刑事案件中，亦證稱：其係負責測試之人
     員，中環公司提供BIN檔時有以英文寫TESTFI LE等語（見同
     上卷三第161-163頁），由此可見被告乙○○所為應係依約
     為使松下公司公司完成測試始傳送系爭歌曲之BIN檔案，證
     人游德榮所述上情，是否屬實，已非無疑，尚難僅憑身為
     利害關係人即證人游德榮片面之證詞即遽認被告中環公司
     已有授權松下公司自行將系爭歌曲檔案重製於主機板內，
     是被告辯稱其提供系爭歌曲BIN檔之目的，係在提供松下公
     司測試之用等情，尚非無據，自訴人以證人游德榮之上開
     證詞指稱被告乙○○提供BIN檔乃授權松下公司自行重製云
     云，已難以遽信。況且，被告中環公司與松下公司協調欲
     將內建歌曲再增加150首後，被告中環公司即不斷與臺北市
     音樂著作權代表人協會聯繫，欲經由該協會取得各音樂著
     作權人之授權，有如附表三編號3、4、7、10、11所示之電
     子郵件及開會紀錄在可憑，且其中編號7被告乙○○於95年
     7月11日傳送予MPA秘書何敏琦並轉寄予證人游德榮之電子
     郵件內容記載：「中環內部已同意Approve先前MPA所提之
     條件並已完成附件之草約。請貴會盡速與各會取得最後確
     認。上回會議中提及將網站150首歌曲置於松下麥克風進行
     販售依合約如無疑慮，我方將同時展開硬體製作之動作，
     以利署期促銷活動之進行」等語（見本院卷一第161、199
     頁），可見被告中環公司明確表示完全接受MPA會員所提出
     之授權條件，並希望經由MPA儘速取得各會員之授權確認，
     於合約無任何疑慮後，被告中環公司才會展開硬體製作內
     建之主機版，實難認被告主觀上有何擅自同意或授權松下
     公司於取得自訴人之授權前，即可先行將如附表二之歌曲
     重製販售以侵害自訴人著作財產權之動機及犯意。再者，
     被告乙○○嗣於同日下午2時12分許傳送如附表三編號8之
     電子郵件予游德榮，告知「目前中環已與MPA達成協議，合
     約已進行簽核中，MK-60內建歌曲新增150首的部分，MPA同
     意我方從現有網站歌曲挑出，只需加付版費即可供作為內
     建使用。」等語（本院卷一第199頁），依其內容亦僅表示
     目前與各著作權人合約尚在進行簽核中，MPA同意如加付版
     費即可內建使用如附表二之歌曲，而未向松下公司表示於
     合約尚未正式簽訂取得授權書前即可先行將如附表二之歌
     曲重製內建於產品內之意，且由游德榮嗣於同日即95年7月
     11日下午4時33分許以如附表三編號9之電子郵件傳送予被
     告乙○○、丙○○表示：明天AD責任者會議將會被詢問200
     首授權書取得日程，是否可以明確告知貴公司何時可以提
     供，這將會影響商品入倉庫及販賣日程。如果貴公司一再
     耽誤營業販賣機會，日後要再讓營業銷售活動展開會更困
     難。所以請務必協助於今日提供授權書，以利販賣（見本
     院卷一第164頁），亦可見松下公司主觀上知悉被告中環公
     司就如附表二之歌曲尚未取得著作權人之授權書，被告中
     環公司並未於上開電子郵件中同意或授權其可於未取得授
     即自行使用BIN檔先行重製販售，須待取得授權書後始可加
     以販售。此外，另由被告乙○○於同年月13日以如附表三
     編號13之電子郵件告知游德榮「如同下方Belinda的email
     ，MPA正加速處裡松下150首歌曲內建的部分，他們原訂是
     下禮拜二完成，Belin da會催促於這一兩天取得各會員的
     回覆。一旦只要有取得同意，中環會馬上給予松下授權書
     ，授權書內容中環已完成，原則上時間應不會晚於下週二
     發出」，更可證明松下公司於95年7月13日之後當應知悉被
     告中環公司尚未取得MPA之同意，且亦尚未出具授權書，是
     被告乙○○之後於同年月14日所傳送如附表三編號14之電
     子郵件予游德榮表示「內容關於MK-60內建200曲部分，因
     為要做內建，我特別請小姐一首一首唱過確認」等語，其
     內容既僅是向松下公司表示關於增加內建歌曲其試唱確認
     之結果，並未告知松下其已獲得MPA之授權，或同意松下公
     司可於尚未取得授權書前先行內建，自無向松下公司表示
     授權或同意松下公司已可先行內建如附表二歌曲之意，則
     自訴人指稱被告中環公司有於95年7月11日及同年月14日之
     上開電子郵件中傳達其已同意或授權松下公司可自行內建
     使用系爭著作云云，實非可採。至於被告丙○○於同年7月
     19日發電子郵件告知原告「MK－60加上200首歌曲成本，每
     套加200元」，並附上主機板每套1,325元之報價單，此有
     電子郵件影本附於本院95年度自字第167號卷可參（見該卷
     宗二第205、206頁）及松下公司嗣於95年10月12日開立以
     被告中環公司為買受人，品名包含「SY－MK60 LT Main
     PCBA」、「數量800」、單價「1,325」之發票，有
     PW00000000號發票在卷可稽（見本院95年度自字第167號卷
     3第180頁背面），亦僅足證被告中環公司與松下公司就系
     爭歌曲先行報價並收取價金，惟仍不足以證明被告已同意
     或授權松下公司於授權書尚未取得前即可自行重製內建系
     爭音樂著作。
  5、綜上所述，被告乙○○重製BIN檔並提供予松下公司應僅在
     供其測試之用，尚難認其有授權或告知松下公司得於尚未
     取得授權書前即利用此檔案先行重製內建銷售，且被告中
     環公司於期間亦不斷透過MPA與各著作權人洽談授權，並告
     知松下公司其洽談之進度及尚未與著作權人簽約取得授權
     書之情形，可見被告主觀上應未同意或授權松下公司於取
     得授權書前即可先行重製銷售，則松下公司於被告中環公
     司尚未與自訴人簽約取得授權之前即利用上開BIN檔將系爭
     音樂著作內建於麥克風內並銷售之行為，尚難認係基於被
     告之授權，自不足以認定被告主觀上有何意圖銷售而以重
     製方法侵害自訴人著作財產權之犯意。是自訴人所舉之主
     要論據，既無從證明被告等就附表二部分之詞、曲著作確
     實涉及著作權法第91條第銷2項意圖銷售而擅自以重製之方
     法侵害他人之著作財產權罪嫌及被告中環公司部分應依同
     法第101條規定科以罰金刑等犯行，不能使本院得有罪之確
     信，此外，復查無其他積極證據足證被告確有自訴人所指
     犯行，不能證明被告犯罪，自應就附表二部分為被告無罪
     判決之諭知。
據上論斷，應依刑事訴訟法第343條、第334條、第301條第1項前
段，判決如主文。
中    華    民    國    99    年    4     月    7     日
                  刑事第五庭  審判長法  官  黃程暉
                                    法  官  吳勇毅
                                    法  官  李宜娟
上正本證明與原本無異。
如不服本判決應於收受送達後10日內向本院提出上訴書狀，並應
敘述具體理由；其未敘述上訴理由者，應於上訴期間屆滿後20日
內向本院補提理由書（均須按他造當事人之人數附繕本）「切勿
逕送上級法院」。
                                    書記官  張華瓊
中    華    民    國    99    年    4     月    9     日
附表一：
┌─┬───┬───┬───────┬────┬─────┬────┬──┐
│編│歌曲編│歌手  │歌名          │作詞者  │作曲者    │自訴人及│備註│
│號│號    │      │              │        │          │其主張之│    │
│  │      │      │              │        │          │即權利  │    │
├─┼───┼───┼───────┼────┼─────┼────┼──┤
│1 │100863│張韶涵│遺失的美好    │        │黃漢青    │百代公司│    │
│  │      │      │              │        │          │曲      │    │
├─┼───┼───┼───────┼────┼─────┼────┼──┤
│2 │100890│F.I.R.│我們的愛      │F.I.R./ │F.I.R.    │百代公司│    │
│  │      │      │              │謝宥慧  │          │詞及曲  │    │
├─┼───┼───┼───────┼────┼─────┼────┼──┤
│3 │101273│深白色│魚在水裡哭    │深白色  │深白色    │百代公司│    │
│  │      │二人組│              │        │          │詞及曲  │    │
├─┼───┼───┼───────┼────┼─────┼────┼──┤
│4 │101274│深白色│記憶森林      │簡孟頤/ │簡孟頤    │百代公司│    │
│  │      │二人組│              │黃端妤  │          │詞及曲  │    │
├─┼───┼───┼───────┼────┼─────┼────┼──┤
│5 │101286│F.I.R.│LOVE*3        │F.I.R./ │F.I.R.    │百代公司│    │
│  │      │      │              │林志年/ │          │詞及曲  │    │
│  │      │      │              │謝宥慧  │          │        │    │
├─┼───┼───┼───────┼────┼─────┼────┼──┤
│6 │101287│F.I.R.│Fly Away      │F.I.R.  │F.I.R.    │百代公司│    │
│  │      │      │              │        │          │詞及曲  │    │
├─┼───┼───┼───────┼────┼─────┼────┼──┤
│7 │500125│文夏  │河邊春夢      │周添旺  │周添旺    │百代公司│    │
│  │      │      │              │        │          │詞及曲  │    │
├─┼───┼───┼───────┼────┼─────┼────┼──┤
│8 │100115│孫燕姿│天黑黑        │        │李偲菘    │美華公司│    │
│  │      │      │              │        │          │曲      │    │
├─┼───┼───┼───────┼────┼─────┼────┼──┤
│9 │101064│蔡依林│睜一隻眼閉一隻│Mads Hau│Vincent   │美華公司│    │
│  │      │      │眼            │ge（SA: │Degiorgio │詞及曲  │    │
│  │      │      │              │晴天/李 │          │        │    │
│  │      │      │              │焯雄）  │          │        │    │
├─┼───┼───┼───────┼────┼─────┼────┼──┤
│10│500053│謝雷  │酒國英雄      │陳百潭  │陳百潭    │美華公司│    │
│  │      │      │              │        │          │詞及曲  │    │
└─┴───┴───┴───────┴────┴─────┴────┴──┘
附表二：
┌─┬───┬───┬───────┬────┬─────┬────┬──┐
│編│歌曲編│歌手  │歌名          │作詞者  │作曲者    │自訴人及│備註│
│號│號    │      │              │        │          │其主張之│    │
│  │      │      │              │        │          │即權利  │    │
├─┼───┼───┼───────┼────┼─────┼────┼──┤
│1 │100058│周蕙  │約定          │        │陳小霞    │百代公司│    │
│  │      │      │              │        │          │曲      │    │
├─┼───┼───┼───────┼────┼─────┼────┼──┤
│2 │100091│黃鶯鶯│哭砂          │林秋離  │熊美玲    │百代公司│    │
│  │      │      │              │        │          │詞及曲  │    │
├─┼───┼───┼───────┼────┼─────┼────┼──┤
│3 │100250│周華健│一起吃苦的幸福│        │陳小霞    │百代公司│    │
│  │      │      │              │        │          │曲      │    │
├─┼───┼───┼───────┼────┼─────┼────┼──┤
│4 │100315│蔡依林│說愛你        │天天    │          │百代公司│    │
│  │      │      │              │        │          │詞      │    │
├─┼───┼───┼───────┼────┼─────┼────┼──┤
│5 │100457│李聖傑│痴心絕對      │蔡伯南  │蔡伯南    │百代公司│    │
│  │      │      │              │        │          │詞及曲  │    │
├─┼───┼───┼───────┼────┼─────┼────┼──┤
│6 │100512│范瑋琪│啟程          │        │伍思凱    │百代公司│    │
│  │      │      │              │        │          │曲      │    │
├─┼───┼───┼───────┼────┼─────┼────┼──┤
│7 │100695│曾淑勤│魯冰花        │姚謙    │          │百代公司│    │
│  │      │      │              │        │          │詞      │    │
├─┼───┼───┼───────┼────┼─────┼────┼──┤
│8 │100770│芝麻‧│動不動就說愛我│林秋離  │熊美玲    │百代公司│    │
│  │      │龍眼  │              │        │          │詞及曲  │    │
├─┼───┼───┼───────┼────┼─────┼────┼──┤
│9 │101069│許慧欣│我美麗的愛情  │姚謙    │          │百代公司│    │
│  │      │      │              │        │          │詞      │    │
├─┼───┼───┼───────┼────┼─────┼────┼──┤
│10│101136│吳克群│大舌頭        │吳克群  │吳克群    │百代公司│    │
│  │      │      │              │        │          │詞及曲  │    │
├─┼───┼───┼───────┼────┼─────┼────┼──┤
│11│101192│張惠妹│聽海          │林秋離  │          │百代公司│    │
│  │      │      │              │        │          │詞      │    │
├─┼───┼───┼───────┼────┼─────┼────┼──┤
│12│101197│張宇  │用心良苦      │十一郎  │張宇      │百代公司│    │
│  │      │      │              │        │          │、詞及曲│    │
├─┼───┼───┼───────┼────┼─────┼────┼──┤
│13│101279│超口愛│超口愛        │許常德  │許常德    │百代公司│    │
│  │      │樂團  │              │        │          │詞及曲  │    │
├─┼───┼───┼───────┼────┼─────┼────┼──┤
│14│500072│江蕙  │感情放一邊    │林秋離  │熊美玲    │百代公司│    │
│  │      │      │              │        │          │詞及曲  │    │
├─┼───┼───┼───────┼────┼─────┼────┼──┤
│15│500272│江蕙  │藝界人生      │姚謙    │          │百代公司│    │
│  │      │      │              │        │          │詞      │    │
├─┼───┼───┼───────┼────┼─────┼────┼──┤
│16│500066│洪榮宏│望月想愛人    │黃敏    │          │光美公司│    │
│  │      │      │              │        │          │詞      │    │
├─┼───┼───┼───────┼────┼─────┼────┼──┤
│17│500069│洪榮宏│台北今夜冷清清│黃建銘  │彩木雅夫  │光美公司│    │
│  │      │      │              │        │          │詞及曲  │    │
├─┼───┼───┼───────┼────┼─────┼────┼──┤
│18│500070│李茂山│今夜又擱塊落雨│黃敏    │黃敏      │光美公司│    │
│  │      │      │              │        │          │詞及曲  │    │
├─┼───┼───┼───────┼────┼─────┼────┼──┤
│19│500083│洪榮宏│相思雨        │陳桂珠  │郭信明    │光美公司│    │
│  │      │      │              │        │          │詞及曲  │    │
├─┼───┼───┼───────┼────┼─────┼────┼──┤
│20│500084│洪榮宏│一支小雨傘    │黃敏    │吉田正    │光美公司│    │
│  │      │      │              │        │          │詞及曲  │    │
├─┼───┼───┼───────┼────┼─────┼────┼──┤
│21│500085│羅時豐│小姐請你給我愛│黃敏    │南洋歌曲  │光美公司│    │
│  │      │王瑞霞│              │        │          │詞及曲  │    │
├─┼───┼───┼───────┼────┼─────┼────┼──┤
│22│100115│孫燕姿│天黑黑        │廖瑩如、│          │華納公司│    │
│  │      │      │              │April   │          │詞      │    │
├─┼───┼───┼───────┼────┼─────┼────┼──┤
│23│500079│黃乙玲│無字的情批    │        │游鴻明    │華納公司│    │
│  │      │      │              │        │          │曲      │    │
├─┼───┼───┼───────┼────┼─────┼────┼──┤
│24│500001│江蕙  │月娘啊！聽我講│熊天益  │熊天益    │華納公司│    │
│  │      │      │              │        │          │詞及曲  │    │
└─┴───┴───┴───────┴────┴─────┴────┴──┘
附表三：
電子郵件
┌─┬────┬─────┬─────┬─────┬──────────────────┐
│  │日期    │發信人    │收信人    │轉寄人    │內容摘要                            │
├─┼────┼─────┼─────┼─────┼──────────────────┤
│1 │95.06.02│中環丙○○│松下公司  │松下游德榮│…MK60之銷售我司將全力配合貴司之促銷│
│  │        │Jerry Lan │經理游德榮│T.L.YU    │專案，擬加購150首內建歌曲版權使MK60 │
│  │        │          │T.L.YU    │轉寄給PAV │之內建歌曲由原50首增為200首以利銷售 │
│  │        │          │yu.telung │Lin VED   │，本採買將關係數百萬之版權費用，敝司│
│  │        │          │          │          │仍願傾全力以配合銷售活動，價格則以原│
│  │        │          │          │          │主板報價再加NT$200，希能儘速銷售未完│
│  │        │          │          │          │成之…                              │
│  │        │          │          │          │（95年度自字第167號卷二第198頁）    │
├─┼────┼─────┼─────┼─────┼──────────────────┤
│2 │95.06.23│中環乙○○│松下楊晉裕│          │「Attached is revised bin file of   │
│  │        │Michael   │          │          │MK-60 200 songs. Please load them   │
│  │        │Chen      │          │          │tothe player and test it again」傳送│
│  │        │          │          │          │中環公司編製之內建歌曲壓縮檔案予松下│
│  │        │          │          │          │公司（95年度自字第167號卷二第199頁）│
├─┼────┼─────┼─────┼─────┼──────────────────┤
│3 │95.06.28│臺北市音樂│中環乙○○│          │如同我們在電話中談到的，MPA已於上個 │
│  │PM3：57 │著作權人代│Michael   │          │星期的會議再度討論此項議題，會員十分│
│  │        │理協會（下│Chen      │          │理解貴公司的誠意與版權費用對貴公司造│
│  │        │稱MPA）   │中環丙○○│          │成的壓力，為了讓這個案子能順利快速進│
│  │        │秘書何敏琦│Jerry Lan │          │行，達到雙贏的結果，針對貴公司所提的│
│  │        │Belinda Ho│          │          │方案，MPA會員公司有了正面的建議報價 │
│  │        │          │          │          │，如下所示：                        │
│  │        │          │          │          │1.Panasonic已放在網站上提供下載的   │
│  │        │          │          │          │  1617首歌，每首需支付NT$5,000（未稅│
│  │        │          │          │          │  ）。                              │
│  │        │          │          │          │2.未來購買的新歌，每首syn fee（台灣 │
│  │        │          │          │          │  地區only）為NT$15,000（未稅），可 │
│  │        │          │          │          │  使用在內鍵、SD卡、網站三種產品。之│
│  │        │          │          │          │  前已購買的1617首舊歌，在未來也可任│
│  │        │          │          │          │  意選擇使用在三種產品裏，但除了原先│
│  │        │          │          │          │  合約的機型可以抵扣原先已支付的預付│
│  │        │          │          │          │  版稅，未在任何機型都需從第一張結算│
│  │        │          │          │          │  版稅。                            │
│  │        │          │          │          │3.Mechanical  Royalty從0開始結算。內│
│  │        │          │          │          │  鍵及、SD卡：NT$1（每支/張），網站 │
│  │        │          │          │          │  下載：售價的15%（目前每首每次售價 │
│  │        │          │          │          │  NT$20,i.e.每首/次版稅NT$3）。版稅 │
│  │        │          │          │          │  改為每半年結算一八欠。            │
│  │        │          │          │          │4.合約期限為三年，但合約會註明若中環│
│  │        │          │          │          │  有依合約結算版稅，合約到期後，續約│
│  │        │          │          │          │  時，不再收取syn fee。             │
│  │        │          │          │          │5.中環或其代理（經銷商）於大陸販售此│
│  │        │          │          │          │  項產品時，需透過本協會會員公司取得│
│  │        │          │          │          │  大陸地區之授權。                  │
│  │        │          │          │          │請貴公司針對以上MPA會員討論結果確認 │
│  │        │          │          │          │是否全數同意，謝謝！                │
│  │        │          │          │          │（本院卷一第162~163頁）             │
├─┼────┼─────┼─────┼─────┼──────────────────┤
│4 │95.06.28│MPA秘書   │中環乙○○│          │如同我們先前電話中討論的，請先針對我│
│  │PM5：04 │何敏琦    │Michael   │          │以下mail列出的MPA會員討論結果，給我 │
│  │        │Belinda Ho│Chen      │          │中環的official approval，我會再回履 │
│  │        │          │中環丙○○│          │Panasonic這個案子已經解決，他們可以 │
│  │        │          │Jerry Lan │          │放心行銷或販售產品，另外我也可以儘快│
│  │        │          │          │          │讓會員公司認領以下的150首內鍵歌曲。 │
│  │        │          │          │          │（本院卷一第162頁）                 │
├─┼────┼─────┼─────┼─────┼──────────────────┤
│5 │95.07.03│松下公司  │中環乙○○│          │50首歌曲增加為200首歌曲，因為中環尚 │
│  │        │經理游德榮│中環丙○○│          │未將150首歌曲授權書提供給台松，因此 │
│  │        │T.L.YU    │Jerry Lan │          │內建200歌曲的製品請暫時不能出庫。   │
│  │        │yu.telung │          │          │（95年度自字第167號卷三第184頁）    │
├─┼────┼─────┼─────┼─────┼──────────────────┤
│6 │95.07.10│丙○○    │乙○○    │乙○○轉寄│法務已擬好合約，可否先過目，看是否都│
│  │        │Jerry Lan │Michael   │MPA秘書   │OK？（本院卷一第161頁）             │
│  │        │          │Chen      │何敏琦    │                                    │
│  │        │          │          │Belinda Ho│                                    │
├─┼────┼─────┼─────┼─────┼──────────────────┤
│7 │95.07.11│中環乙○○│MPA秘書   │中環乙○○│中環內部已同意Approve先前MPA所提之條│
│  │PM1：48 │Michael   │何敏琦    │Michael   │件並已完成附件之草約。請貴會盡速與各│
│  │        │Chen      │Belinda Ho│Chen轉寄給│會取得最後確認。                    │
│  │        │          │          │游德榮    │上回會議中提及將網站150首歌曲置於松 │
│  │        │          │          │T.L.YU    │下麥克風進行販售依合約如無疑慮，我方│
│  │        │          │          │yu.telung │將同時展開硬體製作之動作，以利署期促│
│  │        │          │          │          │銷活動之進行。（本院卷一第161、199頁│
│  │        │          │          │          │）（95年度自字第167號卷二第202頁）  │
├─┼────┼─────┼─────┼─────┼──────────────────┤
│8 │95.07.11│中環乙○○│松下公司  │          │目前中環已與MPA達成協議，合約已進行 │
│  │PM2：12 │Michael   │游德榮    │          │簽核中，MK-60內建歌曲新增150首的部分│
│  │        │Chen      │T.L.YU    │          │，MPA同意我方從現有網站歌曲挑出，只 │
│  │        │          │yu.telung │          │需加付版費即可供作為內建使用。      │
│  │        │          │          │          │（95年度自字第167號卷二第202頁）    │
│  │        │          │          │          │（本院卷一第199頁）                 │
├─┼────┼─────┼─────┼─────┼──────────────────┤
│9 │95.07.11│松下公司  │中環乙○○│          │明天AD責任者會議將會被詢問200首授權 │
│  │PM4：33 │游德榮    │Michael   │          │書取得日程，是否可以明確告知貴公司何│
│  │        │T.L.YU    │Chen      │          │時可以提供，這將會影響商品入倉庫及販│
│  │        │yu.telung │中環丙○○│          │賣日程。如果貴公司一再耽誤營業販賣機│
│  │        │          │Jerry Lan │          │會，日後要再讓營業銷售活動展開會更困│
│  │        │          │          │          │難。所以請務必協助於今日提供授權書，│
│  │        │          │          │          │以利販賣。（95年度自字第167號卷三第 │
│  │        │          │          │          │185頁）（本院卷一第164頁）          │
├─┼────┼─────┼─────┼─────┼──────────────────┤
│10│95.07.12│MPA秘書   │MPA會員   │          │中環已經同意我們上個月決議的條件，並│
│  │PM1：51 │何敏琦    │          │          │擬好草約，請見附件，我有注意到合約年│
│  │        │Belinda Ho│          │          │限和其他的一些錯誤，也請大家都瞧瞧，│
│  │        │          │          │          │將有問題的地方提出，再告訴我，我會統│
│  │        │          │          │          │一請中環修改，請於下周二（7/18）下班│
│  │        │          │          │          │前提出。                            │
│  │        │          │          │          │另外暑假Panasonic預計推出的麥克風卡 │
│  │        │          │          │          │拉OK，會內鍵150首歌曲，中環提到是由 │
│  │        │          │          │          │原本提供給Teon&Panasonic的網站供下載│
│  │        │          │          │          │的歌曲選出來的，請大家儘速認領（原先│
│  │        │          │          │          │授權的版權公司或許有權利移轉的改變）│
│  │        │          │          │          │，中環會計對這些歌曲先行付款，謝謝，│
│  │        │          │          │          │也請於下周二（7/18）下班前認領完畢。│
│  │        │          │          │          │（本院卷173頁）                     │
├─┼────┼─────┼─────┼─────┼──────────────────┤
│11│95.07.12│中環乙○○│MPA秘書   │          │關於台灣松下所希望之內鍵歌曲授權書取│
│  │19：13：│Michael   │何敏琦    │          │得能否協助處理。                    │
│  │38      │Chen      │Belinda Ho│          │因為為了不耽誤業務端的銷售機會，如果│
│  │        │          │          │          │等到各家認完歌曲，再付款後取得授權書│
│  │        │          │          │          │的流程將會需要不少的時間。          │
│  │        │          │          │          │是不是可以先個案處理這150首，俟各家 │
│  │        │          │          │          │版權認完並取得初步同意後，中環同時給│
│  │        │          │          │          │台灣松下一份聲明內建歌曲已取得授權。│
│  │        │          │          │          │否則台灣松下法務沒有這樣的文件，業務│
│  │        │          │          │          │銷售端是不敢去做任何的販買，此次因為│
│  │        │          │          │          │時間點的關係，所以提出以上折衷之方式│
│  │        │          │          │          │，讓業務無後顧之憂，開始去對各通路廣│
│  │        │          │          │          │告宣傳Promotion進行推進。           │
│  │        │          │          │          │（本院卷一第166頁）                 │
│  │        │          │          │          │（95年度自字第167號卷三第187頁）    │
├─┼────┼─────┼─────┼─────┼──────────────────┤
│12│95.07.13│MPA秘書   │MPA會員   │乙○○轉寄│因為Panasonic急著為這個產品上架，廣 │
│  │PM4：30 │何敏琦    │中環乙○○│給游德榮  │告，宣傳，等到大家歌曲認完，付款再開│
│  │        │Belinda Ho│Michael   │yu.telung │同意書會太晚，所以請大家儘快認領，認│
│  │        │          │Chen      │          │完後給我個email，確定依照上次會議的 │
│  │        │          │中環丙○○│          │決議，你們是否確定授權，這樣可以讓中│
│  │        │          │Jerry Lan │          │環和Panasonic可以繼續進行這個案子。 │
│  │        │          │          │          │（本院卷一第165、172頁）            │
├─┼────┼─────┼─────┼─────┼──────────────────┤
│13│95.07.13│中環乙○○│游德榮    │          │如同下方Belinda的email，MPA正加速處 │
│  │PM5：02 │Michael   │T.L.YU    │          │裡松下150首歌曲內建的部分，他門原訂 │
│  │        │Chen      │yu.telung │          │是下禮拜二完成，Belinda會催促於這一 │
│  │        │          │          │          │兩天取得各會員的回覆。一旦只要有取得│
│  │        │          │          │          │同意，中環會馬上給予松下授權書，原則│
│  │        │          │          │          │上時間應不會晚於下週二發出。（本院卷│
│  │        │          │          │          │一第165頁）                         │
├─┼────┼─────┼─────┼─────┼──────────────────┤
│14│95.07.14│中環乙○○│松下游德榮│          │關於MK-60內建200曲部分，因為要做內建│
│  │        │Michael   │T.L.YU    │          │，我特別請小姐一首一首唱過確認，…要│
│  │        │Chen      │yu.telung │          │坦承跟你報告發現有一首歌有明顯瑕疵，│
│  │        │          │          │          │100121夢見鐵達尼，歌曲進行中，約唱半│
│  │        │          │          │          │首自動結束，100154讓我歡喜讓我憂，歌│
│  │        │          │          │          │曲結束，作詞作曲未顯示，101197用心良│
│  │        │          │          │          │苦，字與字中間明顯出現空格，問題點在│
│  │        │          │          │          │於編曲老師回來的每一首歌我們都會驗過│
│  │        │          │          │          │，故舊版本都會刪除，只留新修正的版本│
│  │        │          │          │          │在歌庫裡，上述歌曲因新舊版本同時並存│
│  │        │          │          │          │，所以造成此次問題，目前因版權及歌曲│
│  │        │          │          │          │將全部從中唱（美華）轉回中環，所以包│
│  │        │          │          │          │括歌庫（Sony Library）的核對及管理，│
│  │        │          │          │          │會完全由我這邊來落實，對於造成貴公司│
│  │        │          │          │          │的困擾，深感抱歉。…件為核對過的新板│
│  │        │          │          │          │Bin檔，…亦置於中環的FIP：//202.168.│
│  │        │          │          │          │196.151 UserName：customer，Psaaword│
│  │        │          │          │          │：upload，IA裡面的Folder.MK60東森200│
│  │        │          │          │          │曲。（95年度自字第167號卷二第203頁）│
│  │        │          │          │          │（本院卷一第200頁）                 │
├─┼────┼─────┼─────┼─────┼──────────────────┤
│15│95.07.18│MPA會員   │MPA       │MPA轉寄會 │會員之同意授權之確認信函            │
│  │        │SONY、滾石│          │員之同意授│（本院卷一第168-173頁）             │
│  │        │、常夏、豐│          │權之確認信│                                    │
│  │        │華、琦雅、│          │函給乙○○│                                    │
│  │        │福茂、UMP │          │副本丙○○│                                    │
│  │        │等        │          │          │                                    │
├─┼────┼─────┼─────┼─────┼──────────────────┤
│16│95.07.18│MPA秘書   │中環乙○○│          │（英文）                            │
│  │        │何敏琦    │Michael   │          │告知同屬其會員之博德曼（BMG）、華納 │
│  │        │Belinda Ho│Chen      │          │公司（Waner）、百代公司（EMI）之授權│
│  │        │          │副本丙○○│          │需與自訴人美華公司洽談授權。        │
│  │        │          │          │          │（本院卷一第167頁）                 │
├─┼────┼─────┼─────┼─────┼──────────────────┤
│17│95.07.19│中環莊雪英│松下游德榮│          │MK-60加上200首歌曲成本，每套加200 元│
│  │        │Joanne    │T.L.YU    │          │，報價請作修正，請參附件。          │
│  │        │Zhuang    │yu.telung │          │（95年度自字第167號卷第205頁）      │
├─┼────┼─────┼─────┼─────┼──────────────────┤
│18│95.12.04│美華公司  │中環丙○○│          │有關協議書，我還是決定要在文中第七行│
│  │        │總經理特助│Jerry Lan │          │部分加入以下內容：「不得再向乙方（即│
│  │        │吳佩霏    │、乙○○  │          │中環公司）或松下公司為任何民、刑事上│
│  │        │Faith     │Michael   │          │之追訴、請求或要求任何賠償（但不包括│
│  │        │          │Chen      │          │松下公司未經甲方同意授權自行內建歌曲│
│  │        │          │          │          │部）」。（本院卷一第137~138頁）     │
└─┴────┴─────┴─────┴─────┴──────────────────

司法院資訊處製作；財團法人民間司法改革基金會備份。
